【裁判字號】    97,易,251
【裁判日期】    970808
【裁判案由】    竊盜
【裁判全文】
臺灣宜蘭地方法院刑事判決               97年度易字第251號
公  訴  人  臺灣宜蘭地方法院檢察署檢察官
被      告  丙○○
                      桃園縣蘆.
上列被告因竊盜案件，經檢察官提起公訴（97年度偵字第562、8
74號、97年度偵緝字第101號），本院判決如下：
    主  文
丙○○共同犯竊盜罪，處有期徒刑陸月，如易科罰金，以新臺幣
壹仟元折算壹日。
    事  實
一、丙○○與甲○○（已先行審結）於民國96年12月5日凌晨，
    在渠二人共同居住之租屋處，共謀行竊他人財物，並談妥由
    甲○○下手行竊，丙○○負責把風，謀議既定後，二人即共
    同基於意圖為自己不法所有之竊盜犯意聯絡，於96年12月5
    日凌晨1時35分許，一同至宜蘭縣羅東鎮○○路44之3號附近
    ，由甲○○搜尋行竊對象，丙○○則負責把風，嗣甲○○發
    現車牌號碼L2—0929號自小客車車門未鎖，即打開車門，徒
    手進入竊取車主乙○○所有置於該車內之面額新臺幣（下同
    ）四百元中油員工專用油票十五張、面額一百元中油員工專
    用油票十五張、現金零錢一百五十元及幾包餅乾、衛生紙，
    甲○○隨即將上開油票、零錢置於口袋內，雙手捧拿餅乾、
    衛生紙欲離開現場，惟因餅乾、衛生紙體積龐大，不易一人
    攜離現場，以致餅乾、衛生紙掉落地上，甲○○乃暫將餅乾
    、衛生紙置於L2—0929號自小客車停放位置之對面地上，並
    前往招來在外把風之丙○○，丙○○到場後，先行再度打開
    L2—0929號自小客車車門後關上，再自車窗玻璃往車內查看
    ，嗣後方與甲○○一同分工將上開餅乾、衛生紙攜離現場，
    丙○○與甲○○即以此方式共同徒手行竊得逞。嗣經乙○○
    發現車內財物失竊，於調閱案發現場之監視器錄影畫面後報
    警，始為警方查悉上情。
二、案經乙○○訴由宜蘭縣政府警察局羅東分局報請臺灣宜蘭地
    方法院檢察署檢察官偵查起訴。
    理  由
一、證據能力部分：
（一）按被告以外之人於審判外之言詞或書面陳述，除法律有規
      定者外，不得作為證據，刑事訴訟法第159條第1項定有明
      文。查證人甲○○於警詢時之陳述，屬於被告以外之人於
      審判外之陳述，被告並已否認該陳述之證據能力，則依上
      開法條規定，證人甲○○於警詢時之陳述，並無證據能力
      。
（二）次按被告以外之人於審判外之陳述，雖不符前四條之規定
      ，而經當事人於審判程序同意作為證據，法院審酌該言詞
      陳述或書面陳述作成時之情況，認為適當者，亦得為證據
      。當事人、代理人或辯護人於法院調查證據時，知有第15
      9條第1項不得為證據之情形，而未於言詞辯論終結前聲明
      異議者，視為有前項之同意，刑事訴訟法第159條之5亦定
      有明文。本件證人即被害人乙○○於警詢之陳述，雖係被
      告以外之人於審判外之陳述，但檢察官及被告就上開警詢
      之陳述，已同意採為本案證據，依上開規定，自有證據能
      力。另被告、檢察官於本院審理時對於下列所述之其他證
      據資料，均不爭執其證據能力，本院審酌該等證據資料作
      成時之狀況，並無不宜作為證據情事，依刑事訴訟法第15
      9條之5第2項規定，自得作為證據。
二、認定犯罪事實所憑之依據：
    訊據被告丙○○固坦認「伊有於96年12月5日凌晨1時35分許
    ，在甲○○租屋處對面之宜蘭縣羅東鎮○○路44之3號前一
    部車子旁，幫甲○○拿走原放在地上之衛生紙、餅乾。」等
    情不諱（見本院卷第29、85、86頁），惟矢口否認有何與甲○○共同竊盜之犯行，辯稱「我只是幫甲○○拿放在地上的
    衛生紙、餅乾，甲○○說那些東西是他的，我沒有跟甲○○
    一起偷車內物品，我沒有負責把風，甲○○說的都不實在。
    」云云，惟查：
（一）上揭犯罪事實，業據證人甲○○於本院審理時證述「本件
      案發前，我在遭竊的L2—0929號自小客車停放地點宜蘭縣
      羅東鎮○○路44之3號對面的大樓7樓租房子住，96年12月
      5日凌晨我到羅東鎮○○路44之3號附近，就是想要偷東西
      。本件案發當時，我與丙○○是男女朋友，丙○○住在我
      的租屋處，當天我要去羅東鎮○○路44之3號案發現場時
      ，我有跟丙○○說我要去偷東西，我叫丙○○跟我一起去
      偷東西，叫她幫我把風，丙○○就跟我一起去。後來我在
      停放於羅東鎮○○路44之3號前之L2—0929號自小客車內
      偷到了幾包餅乾、衛生紙，面額四百元之油票十五張、面
      額一百元之油票十五張及一些現金零錢。後來我先將竊得
      之衛生紙、餅乾放在車子旁機車停放處之地上，再去找丙○○，請她來幫忙拿。偷到的餅乾、衛生紙、零錢，後來
      是我與丙○○一起吃掉、用掉了，油票則是丟掉了。」等
      情綦詳（見本院卷第67至70頁），核與被告丙○○所坦認
      之前揭事實、證人即被害人乙○○於警詢及本院審理時所
      證述「96年12月5日上午7時30分許我要上班時，發現我停
      在羅東鎮○○路44之3號前的L2—0929號自小客車車門沒
      有上鎖，車內東西凌亂，我發現失竊了面額四百元之中油
      員工專用油票十五張、面額一百元之中油員工專用油票十
      五張、現金零錢一百五十元，數量不詳之餅乾、衛生紙，
      我就去調監視器錄影畫面。」之情節（見宜蘭縣政府警察
      局羅東分局警羅偵字第0973101093號卷第7至8頁、本院卷
      第80至81頁），均相符合。此外，復有現場監視器錄影畫
      面翻拍相片六張在卷可稽。
（二）其次，於本件案發當時，被告丙○○與證人甲○○係男女
      朋友，於案發之後，雙方始因感情不和，而協議平和分手
      ，彼此間並無任何仇怨糾紛之事實，分據證人甲○○、被
      告丙○○於本院審理時供明在卷（見本院卷第69、85頁）
      ，顯然證人甲○○並無誣陷被告丙○○之動機。況且，經
      本院勘驗案發當時現場監視器錄影畫面之結果，確實可見
      「證人甲○○一進入L2—0929號自小客車停放處之巷道內
      時，即沿途嘗試翻動巷道內所停放機車之椅墊、嘗試拉動
      巷道內所停自小客車之車門。而當證人甲○○進入L2—09
      29號自小客車內行竊時，被告丙○○確實於L2—0929號自
      小客車停放位置之路口及巷弄內來回張望走動。嗣證人甲○○將自車內竊取出之餅乾、衛生紙置於L2—0929號自小
      客車停放位置之對面地上後，證人甲○○即先離去，隨後
      復與被告丙○○一同來到L2—0929號自小客車停放處，丙○○於到場後，還先行打開L2—0929號自小客車車門及自
      車窗玻璃往車內查看，嗣後方與甲○○一同分工將上開餅
      乾、衛生紙攜離現場。」等情，此有勘驗筆錄在卷可稽（
      見本院卷第52至56頁）。而證人甲○○、被告丙○○於案
      發現場之前揭作為，適與證人甲○○所證述「當天伊到現
      場就是要偷東西。伊找丙○○一起去偷東西，請丙○○幫
      忙把風。之後伊先將竊得之衛生紙、餅乾放在車子旁之地
      上，再去找丙○○，請丙○○來幫忙拿。」之情節均相符
      合。依此，益徵證人甲○○前揭證詞確屬實情，其與被告
      丙○○共同行竊之事實，已堪認定。被告丙○○空言否認
      證人甲○○證言之真實性，辯稱「伊沒有跟甲○○一起偷
      車內物品，伊沒有負責把風，甲○○說的都不實在。」云
      云，顯屬事後卸責諉過之詞，不足採信。
（三）綜上所述，本件事證已臻明確，被告丙○○之犯行堪予認
      定，應依法論科。
三、論罪科刑：
    核被告丙○○之所為，係犯刑法第320條第1項之竊盜罪。被
    告丙○○與甲○○間，就本件犯行，有犯意聯絡與行為分擔
    ，為共同正犯。爰審酌被告丙○○之素行、智識程度；犯罪
    之動機、目的；行竊之手段及所得財物價值；犯後未見悔意
    ，始終飾詞否認犯行，耗費國家司法資源甚多，犯後態度難
    謂良好及被害人所受損害等一切情狀，酌情量處如主文所示
    之刑，並諭知易科罰金之折算標準，以示警懲。
據上論斷，應依刑事訴訟法第284條之1、第299條第1項前段，刑
法第28條、第320條第1項、第41條第1項前段，刑法施行法第1條
之1，判決如主文。
本案經檢察官吳廣莉到庭執行職務。
中    華    民    國    97    年    8     月    8     日
                  刑事第三庭法  官  劉家祥
以上正本證明與原本無異。
如不服本判決應於收受本判決後10日內向本院提出上訴書狀，並
應敘述具體理由。若未敘述理由者，應於上訴期間屆滿後20日內
向本院補提理由書狀(均須按他造當事人之人數附繕本)。
                            書記官  劉謹翊
中    華    民    國    97    年    8     月    8     日
附錄本案論罪科刑法條全文：
中華民國刑法第320條第1項（普通竊盜罪）
意圖為自己或第三人不法之所有，而竊取他人之動產者，為竊盜
罪，處5年以下有期徒刑、拘役或5百元以下罰金。
中華民國刑法施行法第1條之1
中華民國九十四年一月七日刑法修正施行後，刑法分則編所定罰
金之貨幣單位為新臺幣。
九十四年一月七日刑法修正時，刑法分則編未修正之條文定有罰
金者，自九十四年一月七日刑法修正施行後，就其所定數額提高
為三十倍。但七十二年六月二十六日至九十四年一月七日新增或
修正之條文，就其所定數額提高為三倍。


司法院資訊處製作；財團法人民間司法改革基金會備份。
